---
title: "Linear Algebra"
author: "Marc-André Désautels"
date: "15 février 2018"
output:
  pdf_document: 
    keep_tex: yes
    latex_engine: xelatex
  html_document: default
---

```{r setup, include=FALSE}
knitr::opts_chunk$set(echo = TRUE)
```

# Utilisation de `R` pour produire du code LaTeX en algèbre linéaire

## Initialisation de la librairie

Nous devons installer la librairie. Si vous n'avez pas la librairie `devtools`, vous devez l'installer.

```{r, eval=FALSE}
install.packages("devtools")
```

Vous installer ensuite la librairie à l'aide de la commande suivante:
```{r, eval=FALSE}
devtools::install_github("desautm/linalgr")
```

Vous pouvez charger la librairie:
```{r}
library(linalgr)
library(printr)
```

## Affichage de matrices

Nous allons définir quelques matrice:
```{r}
m <- 5
n <- 5
A <- matrix(sample(-10:10, m*n, replace = TRUE), m, n)
B <- matrix(sample(-10:10, m, replace = TRUE), m, 1)
```

Voici l'affichage directement avec `R`:
```{r}
A
B
```

Voici l'affichage en utilisant la librairie:
```{r}
cat(mat(A))
cat(mat(B))
```

Nous pouvons forcer l'affichage de la façon suivante:



