---
title: "Linear Algebra"
author: "Marc-André Désautels"
date: "15 février 2018"
header-includes:
   - \usepackage{xfrac}
output:
  html_document: default
  pdf_document: 
    keep_tex: yes
    latex_engine: xelatex
---

```{r setup, include=FALSE}
knitr::opts_chunk$set(echo = TRUE)
```

# Utilisation de `R` pour produire du code LaTeX en algèbre linéaire

## Initialisation de la librairie

Nous devons installer la librairie. Si vous n'avez pas la librairie `devtools`, vous devez l'installer.

```{r, eval=FALSE}
install.packages("devtools")
```

Vous installer ensuite la librairie à l'aide de la commande suivante:
```{r, eval=FALSE}
devtools::install_github("desautm/linalgr")
```

Vous pouvez charger la librairie:
```{r}
library(linalgr)
```

## Affichage de matrices

Nous allons définir quelques matrices:
```{r}
m <- 5
n <- 5
A <- matrix(sample(-10:10, m*n, replace = TRUE), m, n)
B <- matrix(sample(-10:10, m, replace = TRUE), m, 1)
```

Voici l'affichage directement avec `R`:
```{r}
A
B
```

## Affichage avec la librairie `linalgr`

Pour afficher, il faut utiliser l'option `results = 'asis'` dans le bloc de code `R`.

Voici l'affichage en utilisant la librairie. 
```{r, results=FALSE, collapse=TRUE}
mat2latex(A)
mat2latex(B)
```

```{r, echo=FALSE, results='asis'}
mat2latex(A)
mat2latex(B)
```

# Affichage de SEL

## Affichage de systèmes d'équations linéaires

```{r, results=FALSE, collapse=TRUE}
sel2latex(A,B, variables = "xi")
```

```{r, echo=FALSE, results='asis'}
sel2latex(A,B, variables = "xi")
```

## Affichage de systèmes matriciels

```{r, results=FALSE, collapse=TRUE}
sel2latex(A,B, sel = FALSE, variables = "xi")
```

```{r, echo=FALSE, results='asis'}
sel2latex(A,B, sel = FALSE, variables = "xi")
```

## Nous pouvons changer les variables utilisées

```{r, results=FALSE, collapse=TRUE}
sel2latex(A,B, variables = "a")
```

```{r, echo=FALSE, results='asis'}
sel2latex(A,B, variables = "a")
```

ou alors...

```{r, results=FALSE, collapse=TRUE}
sel2latex(matrix(sample(-10:10,4),2,2),matrix(sample(-10:10,4),2,1), variables = "x")
```

```{r, echo=FALSE, results='asis'}
sel2latex(matrix(sample(-10:10,4),2,2),matrix(sample(-10:10,4),2,1), variables = "x")
```

## Affichage avec des fractions décimales et contrôle du nombre de chiffres à droite de la virgule

```{r, results=FALSE, collapse=TRUE}
sel2latex(A/3,B, variables = "xi", digits = 3)
```

```{r, echo=FALSE, results='asis'}
sel2latex(A/3,B, variables = "xi", digits = 3)
```

## Avec des fractions ordinaires

### Mode en ligne

```{r, results=FALSE, collapse=TRUE}
sel2latex(A/3,B, variables = "xi", style = "inline")
```

```{r, echo=FALSE, results='asis'}
sel2latex(A/3,B, variables = "xi", style = "inline")
```

### Mode commande frac

```{r, results=FALSE, collapse=TRUE}
sel2latex(A/3,B, variables = "xi", style = "frac")
```

```{r, echo=FALSE, results='asis'}
sel2latex(A/3,B, variables = "xi", style = "frac")
```

### Matrices creuses

```{r}
C <- matrix(c(-2, 2, 0, 0, 0, 0, 0, 0,
              3, 4, -5, 0, 0, 0, 0, 0,
              0, 3, 1, 0, 0, 0, 0, 0,
              0, 0, -1, -1, -1, 0, 0, 0,
              0, 0, 0, 3, 4, 7, 0, 0,
              0, 0, 0, 0, -6, 6, 1, 0,
              0, 0, 0, 0, 0, 1, 1, 1,
              0, 0, 0, 0, 0, 0, -1, 4), 8, 8, byrow = TRUE)
D <- matrix(c(1,2,3,4,5,6,7,8), 8, 1)
```

#### Option de base

```{r results=FALSE, collapse=TRUE}
sel2latex(C, D, variables = "xi")
```

```{r echo=FALSE, results='asis'}
sel2latex(C, D, variables = "xi")
```

#### Option `concise`

```{r results=FALSE, collapse=TRUE}
sel2latex(C, D, variables = "xi", concise = TRUE)
```

```{r echo=FALSE, results='asis'}
sel2latex(C, D, variables = "xi", concise = TRUE)
```
