---
title: "Linear Algebra"
author: "Marc-André Désautels"
date: "15 février 2018"
header-includes:
   - \usepackage{xfrac}
output:
  pdf_document: 
    keep_tex: yes
    latex_engine: xelatex
  html_document: default
---

```{r setup, include=FALSE}
knitr::opts_chunk$set(echo = TRUE)
```

# Utilisation de `R` pour produire du code LaTeX en algèbre linéaire

## Initialisation de la librairie

Nous devons installer la librairie. Si vous n'avez pas la librairie `devtools`, vous devez l'installer.

```{r, eval=FALSE}
install.packages("devtools")
```

Vous installer ensuite la librairie à l'aide de la commande suivante:
```{r, eval=FALSE}
devtools::install_github("desautm/linalgr")
```

Vous pouvez charger la librairie:
```{r}
library(linalgr)
```

## Affichage de matrices

Nous allons définir quelques matrices:
```{r}
m <- 5
n <- 5
A <- matrix(sample(-10:10, m*n, replace = TRUE), m, n)
B <- matrix(sample(-10:10, m, replace = TRUE), m, 1)
```

Voici l'affichage directement avec `R`:
```{r}
A
B
```

Voici l'affichage en utilisant la librairie:
```{r, results=FALSE, collapse=TRUE}
mat2latex(A)
mat2latex(B)
```

```{r, echo=FALSE, results='asis'}
mat2latex(A)
mat2latex(B)
```

# Affichage de SEL

Nous pouvons afficher des SEL
```{r, results=FALSE, collapse=TRUE}
sel2latex(A,B, variables = "xi")
```

```{r, echo=FALSE, results='asis'}
sel2latex(A,B, variables = "xi")
```

```{r, results=FALSE, collapse=TRUE}
sel2latex(A,B, sel = FALSE, variables = "a")
```

```{r, echo=FALSE, results='asis'}
sel2latex(A,B, sel = FALSE, variables = "a")
```

Avec des fractions décimales

```{r, results=FALSE, collapse=TRUE}
sel2latex(A/3,B, variables = "xi", digits = 3)
```

```{r, echo=FALSE, results='asis'}
sel2latex(A/3,B, variables = "xi", digits = 3)
```

Avec des fractions ordinaires

```{r, results=FALSE, collapse=TRUE}
sel2latex(A/3,B, variables = "xi", style = "inline")
```

```{r, echo=FALSE, results='asis'}
sel2latex(A/3,B, variables = "xi", style = "inline")
```

```{r, results=FALSE, collapse=TRUE}
sel2latex(A/3,B, variables = "xi", style = "sfrac")
```

```{r, echo=FALSE, results='asis'}
sel2latex(A/3,B, variables = "xi", style = "sfrac")
```
